臺灣臺南地方法院刑事判決　　　　　　　100年度易字第626號
公　訴　人　臺灣臺南地方法院檢察署檢察官
被　　　告　張鈞凱
上列被告因詐欺案件，經檢察官提起公訴（100年度偵字第6579
號），被告於準備程序中就被訴事實為有罪之陳述，經本院合議
庭裁定由受命法官獨任進行簡式審判程序後，判決如下：
    主  文
張鈞凱犯共同詐欺取財罪參罪，均累犯，各處有期徒刑參月，如
易科罰金，均以新臺幣壹仟元折算壹日。應執行有期徒刑伍月，
如易科罰金，以新臺幣壹仟元折算壹日。
    事實及理由
一、張鈞凱前於民國97年間，先後因侵占、恐嚇取財等案件，分
    別經本院判處有期徒刑7月、4月確定，嗣經定應執行刑為有
    期徒刑10月確定，於98年12月24日執行完畢。張鈞凱與馮博
    緯（涉嫌幫助詐欺部分另案聲請簡易判決處刑）係網友，張
    鈞凱與其所屬之詐欺集團成員共同基於意圖為自己不法所有
    之犯意聯絡，由張鈞凱於99年8月間某日，在臺南市中西區
    家樂福量販店前，以每月新臺幣（下同）300元之代價，向
    馮博緯承租行動電話門號0000000000號。嗣後張鈞凱及其所
    屬之詐欺集團成員使用該行動電話門號聯絡劉泰德（另案經
    臺灣士林地方法院檢察署檢察官聲請簡易判決處刑），以取
    得劉泰德所申設之臺北富邦商業銀行股份有限公司帳號第00
    0-0000000000000854號帳戶，俟張鈞凱及其所屬之詐欺集團
    成員取得劉泰德該帳戶後，分別為下列之行為：(一)於不詳時
    地，在網路上刊登販售「高鐵假期樂園6一夏優惠套票」之
    虛偽訊息，致潘惠娟上網瀏覽後因而陷於錯誤，遂依該詐欺
    集團指示，於99年8月25日晚上6時12分31秒許，以網路轉帳
    3200元至劉泰德上開帳戶內，嗣後該款項遭該詐欺集團提領
    一空。(二)於不詳時地，在網路上刊登販售「中古相機1臺」
    之虛偽訊息，致楊世妙上網瀏覽後因而陷於錯誤，遂依該詐
    欺集團指示，於99年8月25日下午3時25分許，匯款5000元至
    劉泰德上開帳戶，嗣後該款項旋遭該詐欺集團提領一空。(三)
    於不詳時地，在網路上刊登販售「高鐵優惠券」之虛偽訊息
    ，致林美芳上網瀏覽後因而陷於錯誤，遂依該詐欺集團指示
    ，於99年8月24日晚上6時5分許，操作自動櫃員機轉帳2360
    元至劉泰德上開帳戶，嗣後該款項旋遭該詐欺集團提領一空
    。嗣經潘惠娟、楊世妙、林美芳發覺受騙而報警處理，始循
    線得知上情。案經臺北市政府警察局北投分局移由臺灣士林
    地方法院檢察署呈請臺灣高等法院檢察署檢察長令轉臺灣臺
    南地方法院檢察署檢察官偵查起訴。
二、本件被告張鈞凱所犯均係死刑、無期徒刑、最輕本刑為3年
    以上有期徒刑以外之罪，其於準備程序中就被訴事實為有罪
    之陳述，經法官告知簡式審判程序之旨，並聽取公訴人及被
    告之意見後，認宜為簡式審判程序，依刑事訴訟法第273條
    之1第1項規定，裁定進行簡式審判程序加以審理，則依據刑
    事訴訟法第273條之2、同法第159條第2項之規定，不適用傳
    聞法則有關限制證據能力之相關規定；並得依同法第310條
    之2之準用同法第454條之規定製作略式判決書（僅記載「證
    據名稱」），合先敘明。
三、上揭犯罪事實，有下列證據可資佐證：
  (一)被告於本院準備程序中之自白。
  (二)證人即被害人潘惠娟、楊世妙、林美芳於警詢之指述；證人
    劉泰德警詢及證人馮博緯警詢、偵查中之證述。
  (三)卷附被害人潘惠娟露天拍賣網站電子訊息列印畫面、華南商
    業銀行轉帳明細表1紙。
  (四)被害人楊世妙即時通對談紀錄、中華郵政公司跨行匯款申請
    書1紙。
  (五)被害人林美芳中國信託商業銀行自動櫃員機轉帳明細表1紙
    。
四、核被告所為均係犯刑法第339條第1項詐欺取財罪。被告張鈞
    凱與真實姓名、年籍均不詳之詐欺集團份子間，就上開各罪
    均有犯意聯絡與行為分擔，均為共同正犯。被告就上開詐欺
    取財罪間，犯意各別，行為互殊，應分論併罰。再被告有如
    犯罪事實欄所載科刑及執行完畢之前科紀錄，此有卷附臺灣
    高等法院被告全國前案紀錄表可稽，其於5年以內再故意犯
    本件有期徒刑以上之罪，均為累犯，依法加重其刑。爰審酌
    被告年輕力壯，不思謀職以換取所需，竟與詐騙集團共同向
    被害人行騙，使被害人受有損害，所為實不足取，惟其所參
    與者非詐騙集團之核心部分，犯後坦承犯行，犯後態度尚佳
    ，兼衡被害人受騙之金額及檢察官為被告請求本院從輕量刑
    等一切情狀，分別量處如主文所示之刑，並定其應執行之刑
    及諭知易科罰金之折算標準。
五、依刑事訴訟法第299條第1項、第273條之1第1項、第310 條
    之2，刑法第339條第1項、第28條、第47條第1項、第41 條
    第1項前段、第51條第5款，刑法施行法第1條之1，判決如主
    文。
本案經檢察官蘇榮照到庭執行職務。
中    華    民    國   100    年    10    月    31    日
                  刑事第七庭    法  官  鄭銘仁
以上正本證明與原本無異。
如不服本判決應於收受本判後10日內向本院提出上訴書狀，並應
敘述具體理由。其未敘述上訴理由者，應於上訴期間屆滿後20日
內向本院補提理由書狀（均須按他造當事人之人數附繕本）「切
勿逕送上級法院」。
                                書記官  郭勝華
中    華    民    國   100    年    11    月    3     日
附記：
中華民國刑法第339條第1項
意圖為自己或第三人不法之所有，以詐術使人將本人或第三人之
物交付者，處 5 年以下有期徒刑、拘役或科或併科 1 千元以下
罰金。